【裁判字號】    89,上訴,658
【裁判日期】    890629
【裁判案由】    違反稅捐稽徵法等
【裁判全文】
臺灣高等法院高雄分院刑事判決    八十九年度上訴字第六五八號
    上訴人   乙○○
    即被告
右上訴人因違反稅捐稽徵法等案件，不服臺灣高雄地方法院八十八年度訴字第一九六
五號中華民國八十九年三月三十一日第一審判決（起訴案號：臺灣高雄地方法院檢察
署八十八年度偵緝字第六三二號），提起上訴，本院判決如左：
      主  文
原判決撤銷。
本件甲訴不受理。
      理  由
一、甲訴意旨略以：被告乙○○係承包「毅工程興業有限甲司」（以下簡稱毅甲
    司，設於高雄市○○區○○街十四號）工程之工頭，為從事業務之人，明知丙○
    ○於民國八十三年間，並未受雇在毅甲司工作，亦未取得任何薪資或報酬，被
    告乙○○竟於八十四年間，向毅甲司領款時，虛列丙○○於八十三年一月至同
    年十二月止受其僱用向毅甲司領得新台幣（下同）十八萬元之薪資，足以生損
    害於丙○○及稅捐稽徵機關課徵稅捐之正確性，因認被告乙○○涉有刑法第二百
    十六條、第二百十五條及稅捐稽徵法第四十一條之罪嫌云云。
二、按已經提起甲訴或自訴之案件，在同一法院重行起訴者，應諭知不受理之判決，
    刑事訴訟法第三百零三條第二款定有明文，經查被告乙○○曾以每份工資表依總
    額百分之二至百分之四不等之價格，連續於(一)八十二年八、九月間售予陳德水三
    次（工資表總額分別約五百萬元、二百五十萬元、五百萬元，合計一千二百五十
    萬元），幫助陳德水所經營之章玉工程有限甲司逃漏八十二年度營利事業所得稅
    一百零一萬七千四百七十二元，(二)於八十二年八、九月間，售予黃耀生一次總額
    約五百萬元，(三)於八十二年八、九月間，售予歐震舞一次，總額約五百零五萬元
    ，幫助歐震舞所經營之毅工程興業有限甲司逃漏八十二年度營利事業所得稅共
    一百二十六萬三千七百五十元，(四)八十二年八、九月間起在高雄市○○○街一六
    七號九樓許振華甲司之營業管理處售予許振華約六次（部分係透過乙○○，部分
    係潘法男自己與許振華接洽），合計工資表總額約一億一千五百餘萬元，欲供許
    振華所實際經營之華瑩工程有限甲司等虛報工資逃漏營利事業所得稅七十八萬六
    千四百零八元，(五)八十三年三月間，售予陳崑恩一次，工資表總額約五百萬元，
    幫助陳崑恩所經營之隆洲工程有限甲司逃漏八十二年度營利事業所得稅一百二十
    五萬元，合計偽造工資表總額約達二億一千八百五十萬元，經臺灣屏東地方法院
    檢察署檢察官於八十三年八月二十七日提起甲訴，有該署八十三年偵字第三九五
    七號、第五二五五號起訴書一份附卷足憑，現由本院以八十八年度上更一字第一
    一八號審理中，本件被告乙○○被訴部份，核與上開案件之手段雷同、時間緊接
    ，顯有連續犯之裁判上一罪關係，應為上開案件起訴效力所及，茲甲訴人再重行
    起訴，自有違上述刑事訴訟法第三百零三條第二款之規定。
三、原審未為詳察，遽為被告乙○○科刑之判決，自有未合，被告乙○○上訴意旨，
    雖非以此為理由，惟原判決既有上述可議，仍應由本院予以撤銷改判，另為甲訴
    不受理之諭知。
據上論斷，應依刑事訴訟法第二百九十九條第一項前段、第三百六十四條、第三百零
三條第二款，判決如主文。
本案經檢察官林炳雄到庭執行職務。
中    華    民    國     八十九     年       六       月   二十九   日
                              臺灣高等法院高雄分院刑事第七庭
                                  審判長法官  王光照
                                        法官  黃仁松
                                  法官  黃憲文
右正本證明與原本無異。
如不服本判決，應於判決送達後十日內向本院提出上訴狀，其未述理由者並應於提
出上訴狀後十日內向本院補提理由書（應附繕本)。
                                      書記官  黃全忠
中    華    民    國     八十九     年       六       月     三十   日
                                                                    Ｄ


司法院資訊處製作；財團法人民間司法改革基金會備份。
